【裁判字號】    92,中簡上,35
【裁判日期】    920317
【裁判案由】    竊盜
【裁判全文】
臺灣臺中地方法院刑事判決                        九十二年度中簡上字第三五號
    上  訴  人  甲○○
    即  被  告
右上訴人即被告因竊盜案件，不服本院臺中簡易庭中華民國九十一年十二月三日九十
一年度中簡字第二○九七號第一審簡易判決（聲請簡易判決處刑書案號：臺灣臺中地
方法院檢察署九十一年度偵字第二○七六一號），提起上訴，本院管轄之第二審合議
庭判決如左：
    主  文
上訴駁回。
甲○○緩刑參年。
    事  實
一、甲○○於民國九十一年八月中旬某日，在臺中縣太平市○○○路愛平新村前圍牆
    邊，見乙○○所有車牌號碼為ＯＧ─九○七○號之自用小客車停放在該處，竟意
    圖為自己不法之所有，持其所有客觀上足供兇器使用之活動板手一支，竊取該輛
    自用小客車之車牌二面。得手後，旋將該竊得之二面車牌懸掛在其因交通違規致
    遭查扣車牌之原牌照號碼ＯＢ─三三六○號自用小客車上使用。嗣於九十一年十
    月二十二日一時三十分許，在臺中市○○路與德化街口為警查獲，並扣得上開活
    動板手一支。
二、案經乙○○訴由臺中市警察局第二分局報告臺灣臺中地方法院檢察署檢察官偵查
    後聲請簡易判決處刑。
    理  由
一、右揭事實，迭據被告甲○○於警詢、偵訊及本院審理中供承不諱，核與告訴人乙
    ○○指訴遭竊情節相符，並有卷附之贓物認領保管單、現場圖各一張、照片十一
    張及上開扣案之活動板手一支可資佐證，足認被告之自白確與事實相符，堪可採
    信。本案事證明確，被告犯行堪以認定。
二、按刑法第三百二十一條第一項第三款之攜帶兇器竊盜罪，係以行為人攜帶兇器竊
    盜為加重條件，此所謂兇器，其種類並無限制，凡客觀上足對人之生命、身體、
    安全構成威脅，具有危險性之兇器均屬之，且只須行竊時攜帶此種具有危險性之
    兇器為已足，並不以攜帶之初有行兇之意圖為必要（最高法院七十九年度臺上字
    第五二五三號判例意旨參照）。查被告甲○○持以行竊之上開活動板手一支，為
    金屬材質，質地堅硬，且末端尖銳，長約二十公分，有該支活動板手扣案可考，
    則該支活動板手在客觀上為足以殺傷人生命、身體之器械，顯為具有危險性之兇
    器，已無疑義。是核被告所為，係犯刑法第三百二十一條第一項第三款之攜帶兇
    器竊盜罪。原審認被告犯攜帶兇器竊盜罪，適用刑法第三百二十一條第一項第三
    款、第四十一條第一項前段、第三十八條第一項第二款、罰金罰鍰提高標準條例
    第二條之規定，量處被告有期徒刑六月，如易科罰金，以三佰元折算一日，並就
    扣案之活動板手一支，予以宣告沒收，其認事用法均無違誤，量刑亦屬適當。上
    訴意旨請求從輕判決，為無理由，應予駁回。惟查，被告前未曾受有期徒刑以上
    刑之宣告，有臺灣臺中地方法院檢察署刑案資料查註紀錄表及臺灣高等法院被告
    全國前案紀錄表各一份在卷可按，其因一時失慮，致罹刑章，犯後坦承犯行，深
    具悔意，已與告訴人達成民事和解，有和解書影本一紙附卷可稽，被告經此罪刑
    宣告教訓後，當知所警惕，信無再犯之虞，且告訴人乙○○於本院審理時亦當庭
    表示請給被告自新機會等語，本院綜核各情，因認對其所宣告之刑，以暫不執行
    為適當，爰併予宣告緩刑參年，以啟自新，併觀後效。
據上論斷，應依刑事訴訟法第四百五十五條之一第一項、第三項、第三百六十八條，
刑法第七十四條第一款，判決如主文。
中      華      民      國    九十二    年      三      月     十七     日
                              臺灣臺中地方法院刑事第三庭
                              審判長法  官    劉錫賢
                                    法  官    朱光國
                                    法  官    江奇峰
右正本證明與原本無異。
不得上訴。
                                    書記官
中      華      民      國    九十二    年      三      月     十七     日
附錄本案論罪科刑法條全文：
刑法第三百二十一條第一項第三款：
犯竊盜罪而有左列情形之一者，處六月以上五年以下有期徒刑：
三、攜帶兇器而犯之者。


司法院資訊處製作；財團法人民間司法改革基金會備份。
